【裁判字號】    92,小上,13
【裁判日期】    920212
【裁判案由】    損害賠償
【裁判全文】
臺灣臺中地方法院民事裁定  九十二年度小上字第一三號
    上  訴  人    甲○○
    被  上訴人    太平產物保險股份有限公司台中分公司
    法定代理人    丁正宏
右當事人間請求給付損害賠償事件，上訴人對於民國九十一年十二月十三日本院豐原
簡易庭九十一年度豐小字第三九三號判決提起上訴，本院裁定如左：
    主      文
上訴駁回。
第二審訴訟費用新台幣佰捌拾伍元由上訴人負擔。
    理      由
一、按對於小額程序之第一審裁判之上訴或抗告，非以其違背法令為理由，不得為之
    。又上訴狀內應記載上訴理由，表明(一)原判決所違背之法令及具體內容。(二)依訴
    訟資料可認為原判決有違背法令之具體事實，民事訴訟法第四百三十六條之二十
    四第二項、第四百三十六條之二十五分別定有明文。又所謂判決有違背法令，乃
    指判決不適用法規或適用不當，亦為同法第四百六十八條所明定，此亦為小額事
    件之上訴程序所準用（民事訴訟法第四百三十六條之三十二第二項參照）。而以
    判決有不適用法規或適用不當為上訴理由時，其上訴狀或理由書應有具體之指摘
    ，並揭示該法規之條項或內容，若係成文法以外之法則，應揭示該法則之旨趣，
    倘為司法院解釋或最高法院之判例，則應揭示該判解之字號或其內容，如依民事
    訴訟法第四百六十九條所列第一款至第五款式由提起上訴時（第六款未準用，參
    照同上民事訴訟法第四百三十六條之三十二第二項規定），其上訴狀或理由書應
    揭示合於該條款之事實，上訴理由狀如未依此項方法表明者，即難認為已對原判
    決之違背法令有具體之揭示，其上訴自難認為合法，最高法院著有七十一年台上
    字第三一四號判例可資參照。
二、經查本件上訴意旨僅指摘：(1)原審判決係根據警員製作錯誤之紀錄判定肇事責任
    ，與車禍發生之實情不符；(2)車禍發生時，上訴人趕著送小孩上學，未詳看警方
    紀錄即簽名；(3)上訴人曾就本件肇事責任向台中縣車禍鑑定委員會提出鑑定申請
    ，該會回覆上訴人因警方移送之資料不全，無從鑑定，公文往來延誤，損害上訴
    人應有之權益；(4)上訴人失業多時，無經濟能力賠償等語，並未表明(一)原判決所
    違背之法令及具體內容；(二)依訴訟資料可認為原判決有違背法令之具體事實。揆
    之前開說明，其上訴自難認為合法，應予以駁回。
三、結論：依民事訴訟法第四百三十六條之三十二第一項、第二項、第四百三十六條
    之十九第一項、第四百四十四條第一項、第九十五條、第七十八條，裁定如主文
    。
中      華      民      國    九十二    年      二      月     十二     日
                            臺灣臺中地方法院民事第五庭
~B審判長法官  張惠立
~B法      官  何世全
~B法      官  王邁揚
右為正本係照原本作成。
不得抗告。
中      華      民      國    九十二    年      二      月     十二     日
~B法院書記官


司法院資訊處製作；財團法人民間司法改革基金會備份。
